# 外商设立验资出具报告的问题

提问人：go_steady 时间：2010-11-16 16:45:16
我想请教一下各位，外商分期设立验资以货币出资分别向银行和外管局函证的日期有什么要注意的吗？对账单需要是截止到哪天的？
之前听说银行函证日期必须与外管局日期同一天，但这种情况很难碰到，有时候外管局会在当天接受询证，但是回函日期却是次日。
我们是不是只要关注银行和外管局对这笔投资款是否回函就行了，不用关注日期？在此谢谢各位前辈！！

回答人：chenyiwei
询证函上载明的函证事项的截止日期应当是验资报告中的验资截止日。但必须在银行回函和外管局回函两者均取得之后，才能认为验资程序已经执行完毕，验资报告日不得早于银行回函和外管局回函两者均取得之日。